臺灣彰化地方法院刑事簡易庭裁定
111年度秩字第89號
移送機關    彰化縣警察局和美分局
被移送人    謝坤助


上列被移送人因違反社會秩序維護法案件，經移送機關以民國11
1年9月28日和警分偵字第1110026404號移送書移送審理，本院裁
定如下：
    主    文
謝坤助無正當理由攜帶具有殺傷力之器械，處罰鍰新臺幣壹萬元
。扣案之尼泊爾廓爾喀刀壹把，沒入之。
    事實理由及證據
一、被移送人謝坤助於下列時、地有違反社會秩序維護法之行為
    ：
  ㈠時間︰民國111年9月21日20時58分許。
  ㈡地點︰彰化縣○○鎮○○路0號前。
  ㈢行為︰於上揭時、地，無正當理由攜帶具有殺傷力之尼泊爾廓
    爾喀刀1把，先持酒瓶朝陳美玲住家門口丟擲並辱罵三字經
    ，再以上開刀械朝黃俊傑之自小客車揮砍，經警據報到場處
    理而查獲。
二、上開事實，有下列之證據證明屬實：
  ㈠被移送人於警詢時之供述。
　㈡證人陳美玲、黃俊傑於警詢時之證述
　㈢車輛詳細資料報表、彰化縣警察局和美分局和美派出所受（
    處）理案件證明單、110報案紀錄單。　　
　㈣彰化縣警察局和美分局扣押筆錄、扣押物品目錄表、扣案物
    品照片、現場及錄影畫面截圖照片、錄影畫面光碟。
　㈤扣案之尼泊爾廓爾喀刀1把。　
三、按無正當理由攜帶具有殺傷力之器械、化學製劑或其他危險
    物品者，處3日以下拘留或新臺幣3萬元以下罰鍰，社會秩序
    維護法第63條第1項第1款定有明文。又社會秩序維護法之立
    法目的，旨在維護公共秩序，確保社會安寧，此同法第1條
    已昭示明確。是行為人有上開攜帶具殺傷力之器械行為外，
    仍須視該行為是否已對於公共秩序與社會安寧造成相當程度
    之危害。經查，自上開扣案物品照片以觀，扣案之尼泊爾廓
    爾喀刀1把為金屬材質，質地堅硬且刀鋒清晰可見，被移送
    人持該刀朝自小客車揮砍，亦造成該車引擎蓋有明顯深陷之
    凹痕，若持以攻擊他人自當具有相當殺傷力，足可認定為具
    殺傷力之器械。雖被移送人就其攜帶前揭刀械之原因辯稱：
    怕狗防狗云云，然查其朝飼養狗之陳美玲住處砸酒瓶之挑釁
    行為，難謂其有何懼狗之心，且其於警詢自陳其砸完酒瓶後
    ，狗在門內叫等語，可知狗被拘於屋內，現場並無任何狗造
    成危害之可能，而被移送人嗣後更持刀揮砍車輛，顯見被移
    送人稱其怕狗防狗而持刀等語僅是卸責之詞，不足採信。是
    以，被移送人隨身攜帶刀械之行為，已脫逸正常社會生活所
    必須，且足以構成對公眾安全之威脅，未見有何正當理由，
    是其所為已屬無正當理由攜帶具有殺傷力之器械已明。核被
    移送人所為，係違反社會秩序維護法第63條第1項第1款無正
    當理由攜帶具有殺傷力之器械。
四、爰審酌被移送人為國中畢業之智識程度，勉持之家庭經濟狀
    況；其無故攜帶具有殺傷力之尼泊爾廓爾喀刀至他人住處前
    ，且揮砍路邊停放之車輛，對社會造成潛在之危害程度非輕
    ，兼衡其否認之犯後態度、手段及本次違序行為之危害情節
    等一切情狀，核情量處如主文所示之罰鍰。至扣案之尼泊爾
    廓爾喀刀1把，為被移送人所有乙節，經被移送人自承無誤
    ，且為違反社會秩序維護法第63條第1項第1款所用之物，而
    將其沒入無違比例原則，爰併依社會秩序維護法第22條第3
    項規定予以沒入之。
五、依社會秩序維護法第46條第1項、第63條第1項第1款、第22
    條第3項，裁定如主文。
中　　華　　民　　國　　111 　年　　11　　月　 15   　日
                  刑事第六庭    法  官  林明誼
以上正本證明與原本無異。
如不服本裁定，應於裁定送達後5日內向本院提出抗告狀(須附繕
本)。
中　　華　　民　　國　　111 　年　　11  　月　　15　　日
                                書記官  許原嘉